臺灣高等法院臺中分院刑事判決　　　　　　　　　　　九十三年度上易字第一號
　　上　訴　人　臺灣台中地方法院檢察署檢察官
　　被　　　告　丙○○
右上訴人因被告恐嚇案件，不服臺灣台中地方法院九十二年度易字第二三一二號中華
民國九十二年十月三十日第一審判決（起訴案號：臺灣台中地方法院檢察署九十二年
度偵字第五九三一號），提起上訴，本院判決如左：
      主  文
原判決關於丙○○無罪部分撤銷。
丙○○以加害生命、身體之事，恐嚇他人致生危害於安全，處有期徒刑陸月，如易科
罰金，以參佰元折算壹日。
      事  實
一、丙○○因其妹妹陳宜臻與戊○○、甲○○夫妻，生意上發生糾紛，竟夥同林宜慶
    （二人所涉毀損部分，因與戊○○、甲○○達成和解而撤回告訴，經原審為不受
    理判決）及不知姓名年籍之人約七、八人左右，分持棒球棒、拐扙鎖（未據扣案
    ），於民國九十一年十二月二十四日凌晨二時許，至臺中市○區○○街八十四號
    ，由丙○○帶頭欲傷害戊○○，戊○○發覺逃逸，丙○○等人仍尾隨追打，並以
    加害生命、身體之事，恐嚇戊○○，高喊「有膽你不要跑，要讓你死」等語，幸
    經戊○○逃離現場未遭毒手。丙○○與林宜慶等人，仍不罷休，由彼等分持棒球
    棒、拐杖鎖等，先後將戊○○在臺中市○區○○街八十四號之服飾店及位於同區
    ○○街與公園路口之攤位，將內部之設備及服飾搗毀，並接續前開恐嚇犯行，丙○○向甲○○出言恫稱：叫「阿保」（即曾嘉保）出門要穿防彈衣，店不要再開
    等語，致使戊○○心生畏懼，致生危害於其安全。
二、案經戊○○訴請台中市警察局第一分局報請台灣台中地方法院檢察署檢察官偵查
    起訴。
      理  由
一、訊據被告丙○○矢口否認有為上揭恐嚇之犯行，辯稱：當天伊雖有在現場，但係
    因伊妹妹在告訴人戊○○隔壁作生意故常至該處，伊並未有如告訴人戊○○及甲○○所稱恐嚇甲○○及毀損告訴人戊○○店面之行為，應係告訴人戊○○、甲○○認錯人，伊到現場時，告訴人的店面已遭人砸毀，且證人丁○○是告訴人二人
    的員工，伊原先不認識該人，但他事後告知伊其係受告訴人戊○○教唆而作證云
    云。
二、本院查：
  (一)告訴人戊○○於警訊、偵查及原審審理時指稱：伊與配偶甲○○經營服飾攤位及
    鞋店，店址與被告之妹陳宜臻經營之服飾店相鄰，因向廠商進貨包裝袋一事，於
    案發前一日晚上十時多與陳宜臻發生爭吵，過程中甲○○的手指可能碰到陳宜臻
    ，陳宜臻即拉甲○○頭髮，衝突時很多人在場，第二天凌晨二時許，伊正在路邊
    攤位做生意，一輛車牌Ｍ９─９８９８號銀色賓士車很快開過來，在伊攤位前緊
    急剎車，伊看到被告及另一人在車上，被告在車上指著伊告訴帶頭之人，伊因事
    前經其他攤販提醒，被告很不講理，因此提高警覺，在被告尚未下車之際即到附
    近店面提醒配偶甲○○，緊接著有六、七人分持木棒、棒球棍、拐杖鎖等物，從
    對面馬路要過來，伊從店內出來看到就趕快跑，被告帶頭在後面追，並高喊「有
    膽你不要跑，要讓你死」，伊不小心絆倒在地上，嗣伊跑進一家夜市同行店面樓
    上躲藏，被告在外面叫罵，叫伊店不要開了，出門要小心，要穿防彈衣，被告及
    其他人並以彼等分持棒球棒等物，先後將戊○○在臺中市○區○○街八十四號之
    服飾店及位於同區○○街與公園路口之攤位，將內部之設備及服飾搗毀等語。
  (二)本院綜合：
  (1)證人甲○○於九十二年四月一日檢察官偵查訊問時證稱：伊看見一群人拿著球棒
    追逐伊配偶戊○○至攤位旁巷子裡，沒有追到就折返店裡，高叫著要伊先生小心
    、出門要穿防彈衣，被告叫伊店不要開了，並將店內櫥窗玻璃、衣服、鞋子、模
    特兒像均砸毀等語，就店面被砸部分，並有相片八幀附卷可考。證人甲○○與告
    訴人於同日偵查時均表示，不想再告了，想好好做生意等語。告訴人嗣於原審及
    本院準備程序時，亦多次表示不願再追究，然就本件恐嚇及毀損事實，始終指訴
    係被告所為。
  (2)證人即被告之妹陳宜臻於九十二年七月十一日檢察官偵查訊問時證稱：伊於案發
    前一日確因包裝袋一事與戊○○夫婦吵架等語，而案發時間在衝突之後不到十二
    小時內發生，是被告有為本件犯行之動機。
  (3)證人詹鴻全於警訊時證稱：伊於案發當日前往夜市購買，有看到有人在打架，有
    一群人在追一個人等語，據此告訴人所指追打之說，顯非虛假。
  (4)中山醫學大樓附設醫院中港分院九十一年十二月二十八日診斷証明書，載明告訴
    人受有右側大腿擦傷、挫傷，右膝擦傷、挫傷，左膝擦傷等傷害，是告訴人前項
    指訴，於追逐過程中摔倒一節與事實應屬實情。
  (5)被告於偵查中自承，當日與林宜慶駕駛前開車牌號碼Ｍ９─９８９８號銀色賓士
    車經過現場等語。林宜慶於同日偵訊時，亦稱當日駕駛伊妹所有Ｍ９─９８９８
    號銀色賓士車經過現場等語，林宜慶嗣於原審審理中與告訴人達成和解，賠償二
    萬元，告訴人撤回告訴等情，亦據林宜慶供明在卷，並有和解書一紙附卷可查，
    常理而論，苟無上開事實，林宜慶何須賠償？其於原審所證，係因自認倒霉云云
    難以採信。
    等情，認告訴人前項指訴與事實相符，被告所辯應係卸責之詞不足採信，本件事
    證明確，被告犯行堪以認定。
  (三)證人丁○○於警訊時已明確證述，被告為本件犯行，另於九十二年五月七日檢察
    官偵查訊問時證稱：伊確定林宜慶在場，手上持棒球棍追戊○○，伊確定被告亦
    有拿棍棒追戊○○，該二人確實有來砸店，並且恐嚇戊○○出門要穿防彈衣等語
    。再於九十二年七月二十五日檢察官偵查時，與被告及林宜慶當時對質時，仍證
    稱：「（問：當初你看的攤位被砸，是否丙○○帶人去砸的？）答：確實是他帶
    人去的」「（問：除了他之外你還有看到林宜慶？）答：有」「（問：他們當時
    去砸店時手上拿什麼？）答：棒球棒、拐杖鎖，有些人拿棍棒」等語。嗣於原審
    審理時證稱：伊當時為告訴人戊○○之員工，當天淩晨時伊在中華路處看攤位，
伊當時上完廁所後，即看到店面被砸毀，伊根本不知道何人砸毀店面，是告訴人
    戊○○要伊至警局時作證指認被告二人，但伊並未看過被告丙○○等語，前後並
    非一致，即令其於原審所證可採，其既於砸店時在上廁所，未看到店面被砸毀情
    景，自不足以上開於原審證詞為被告有利認定，併予敘明。
三、核被告所為係犯刑法第三百零五條之罪。公訴意旨就被告於尾隨追打過程中，高
    喊「有膽你不要跑，要讓你死」等語，以加害生命、身體之事，恐嚇戊○○部分
    雖未據起訴，惟此部分與起訴部分係接續犯，為實質上一罪，本院自得併予審理
    。原審不察，遽予無罪之諭知，自有未洽，檢察官上訴意旨，指摘原判決不當，
    為有理由，自應予撤銷改判，查本件係起因於告訴人與被告妹妹間之上開衝突，
    被告未能理性處理，竟糾眾持棍棒企圖追打告訴人，施以恐嚇且搗毀告訴人商店
    ，犯罪情節非輕，爰審酌上情，告訴人多次表示不願再追究及被告犯罪後態度矢
    口否認犯罪，且未賠償告訴人之損害等一切情狀，量處如主文第二項所示之刑，
    並諭知易科罰金之折算標準。
四、據上論結，應依刑事訴訟法第三百六十九條第一項前段、第三百六十四條、第二
    百九十九條第一項前段，刑法第三百零五條、第四十一條第一項，罰金罰鍰提高
    標準條例第一條前段、第二條，判決如主文。
本案經檢察官乙○○到庭執行職務。
中      華      民      國      九十三   年       三      月     十     日
                                    臺灣高等法院臺中分院刑事第四庭
                                          審判長法  官  洪  耀  宗
                                                法  官  江  德  千
                                                法  官  劉  登  俊
右正本證明與原本無異。
不得上訴。
                                                書記官  鄧  智  惠
中      華      民      國      九十三   年       三      月    十一    日
                                                                        Ｉ
